Minutes et répertoires du notaire René MAHEUT, 1638 - 30 décembre 1657 (étude XXXIII)
Archives nationales
- Minutes de René MAHEUT, 1638 - décembre 1657; MC/ET/XXXIII/270 - MC/ET/XXXIII/307
  - Minutes. 1639, octobre - 1639, décembre, octobre 1639 - décembre 1639; MC/ET/XXXIII/273
    - TARGA (Pierre) Imprimeur et libraire Rue Saint-Victor § Obligation de Pierre TARGA, envers Gilles LEMÉE, avocat en la Cour du Parlement., 29 décembre 1639; MC/ET/XXXIII/273
      obligation; Targa, Pierre
    - DENYS (Jean) Imprimeur en taille douce. Rue Saint-Jacques § Don mutuel entre. .., et sa femme Madeleine LALOUETTE, 31 décembre 1639; MC/ET/XXXIII/273
      donation; Denys, Jean
  - Minutes. 1640, janvier - 1640, mai, janvier 1640 - mai 1640; MC/ET/XXXIII/274
    - PROUST (Charles) Barbier Rue des Fossés § Contrat de mariage de Charles PROUST, et de Jeanne SIMONNART Témoin: Jacques MAILLET, imprimeur et libraire. rue du Paix., 24 janvier 1640; MC/ET/XXXIII/274
      contrat de mariage; Proust, Charles
    - BOISSONNET (Michel) Gaignedenier Rue de Versailles § Contrat de mariage de Michel BOISSONNET, et de Madeleine LE VASSEUR., 26 janvier 1640; MC/ET/XXXIII/274
      contrat de mariage; Boissonnet, Michel
    - LIBRAIRE (apprentissage de) § Mise en apprentissage auprès de Guillaume BARIE, maître libraire et fondeur de lettre, rue des Amandiers, de Jean MADOIN., 27 janvier 1640; MC/ET/XXXIII/274
      contrat d'apprentissage; Barie, Guillaume
    - LE COCQ (Jean) Marchand de vins. Rue du Bon Puits. § Contrat de mariage de Jean LE COCQ, et de Geneviève FIZELIER., 29 janvier 1640; MC/ET/XXXIII/274
      contrat de mariage; Le Cocq, Jean
    - VANDEUVELLE (Jean) Orfèvre Pont au change. § Contrat de mariage de. .., et de Anne FAULTE.; Témoin: Jacques FAULTE - graveur en taille douce. rue Saint-Jacques, 30 janvier 1640; MC/ET/XXXIII/274
      contrat de mariage; Vandeuvelle, Jean
    - ASSELIN (Marie) § Inventaire après décès de Marie ASSELIN, dressé à la requête de son mari, Denis LE MERSIER, maître teinturier, en toile, fil, laine, soie, rue de la Bûcherie; Tapisserie-Tableaux, 1er février 1640; MC/ET/XXXIII/274
      inventaire après décès; Asselin, Marie
    - DU MOUSTIER (François) Charpentier de bateaux. Quai de la Tournelle. § Testament de .., 3 février 1640; MC/ET/XXXIII/274
      testament; Du Moustier, François
    - MONIER (Emard) Tailleur d'habits Petit pont. § Contrat de mariage de Emard MONIER, et de Catherine LETELLIER., 4 février 1640; MC/ET/XXXIII/274
      contrat de mariage; Monier, Emard
    - CANTES (René de) Lieutenant, d'une compagnie au régiment de M. le Comte de Launoy. Logé rue de la Mortellerie. § Contrat de mariage de René de CANTES, et de Renée TARON., 5 février 1640; MC/ET/XXXIII/274
      contrat de mariage; Cantes, René de
    - DESHAIS (Robert) maître Savetier Rue Bordel § Contrat de mariage de Robert DESHAIS, et de Margueritte DOULLÉ, 5 février 1640; MC/ET/XXXIII/274
      contrat de mariage; Deshais, Robert
    - AUDAIN (Louis) maître Bonnetier à Verneuil. § Contrat de mariage de Louis AUDAIN, et de Louise LE CONTE., 10 février 1640; MC/ET/XXXIII/274
      contrat de mariage; Audain, Louis
    - DUMOUSTIER (François) Charpentier de bateaux, quai de la Tournelle. § Inventaire après décès de .., dressé à la requête de sa veuve, Catherine JOZE.; Tableaux., 14 février 1640; MC/ET/XXXIII/274
      inventaire; Dumoustier, François
    - Inventaire après décès de Jérôme Picard, libraire, doreur de livres Mont Saint-Hilaire., 17 février 1640; MC/ET/XXXIII/274
      Libraires et métiers du livre, XVIIe-XVIIIe siècles (165 actes), par Claire Béchu, 1986-1996 (fichier papier entièrement dématérialisé; voir contexte dans le Plan d’orientation général - Notaires de Paris, guides thématiques du Minutier).
      inventaire après décès; Picard, Jérôme; libraire; décorateur
    - SANARY (Jean) Carrier Rue Mouffetard § Contrat de mariage de. ..; et de Catherine BOURDONNE. en présence de Mathieu CHEVALIER, tapissier, demeurant aux Gobelins, 18 février 1640; MC/ET/XXXIII/274
      contrat de mariage; Sanary, Jean
    - LECONTE (Jean) Ecolier, étudiant en philosophie au collège de Navarre. Logé devant la fontaine de la Montagne Sainte-Geneviève. § Testament de Jean LECONTE, 18 février 1640; MC/ET/XXXIII/274
      testament; Leconte, Jean
    - CAMUSAT (Pierre) Marchand pelletier Rue Dablou § Contrat de mariage de. .., et de Catherine LE PREBTRE Témoins: Jean TONDREAU - maçon Antoine ROUSSELLE - marchand orfèvre - demeurant - dans l'enclos du temple Hillaire ROBEAU - Hautbois du Roi., 26 février 1640; MC/ET/XXXIII/274
      contrat de mariage; Camusat, Pierre
    - MAÇONNERIE § Marché passé entre Jean ROSSIGNOL, maçon, rue Traversière et les doyens chanoines et chapitres de l'église collégiale Saint-Marcel., 27 février 1640; MC/ET/XXXIII/274
      marché; Rossignol, Jean; maçon
    - Inventaire après décès de François Despina, sieur de Montblin, dressé à la requête de son frère Antoine Despina, dont des livres., 3 mars 1640; MC/ET/XXXIII/274
      inventaire après décès; Despina, François; Despina, Antoine
    - MAÇONNERIE § Marché passé entre Christophe BARDOU, maître maçon, rue du Paon, et Noël et Jean de MOUGHIER, père et fils, marchands bonnetiers, grande rue du faubourg Saint-Marcel., 7 mars 1640; MC/ET/XXXIII/274
      marché; Bardou, Christophe; Moughier, Noël; Moughier, Jean; maçon
    - AUBILLART (Paul) Compagnon rôtisseur. Rue Verderet § Contrat de mariage de Paul AUBILLART, et de Nicole MARTIN., 11 mars 1640; MC/ET/XXXIII/274
      contrat de mariage; Aubillart, Paul
    - GROUSSY (Etienne) Marchand de chevaux. § Contrat de mariage de Etienne GROUSSY, et de Catherine MENARD. Témoins: Mathurin HENAULT. marchand libraire., 15 mars 1640; MC/ET/XXXIII/274
      contrat de mariage; Groussy, Etienne
    - DESJARDINS (François) maître orfèvre; Place Maubert. § Désistement de société entre. .., et Nicolas FOURNIER. marchand bourgeois, rue Aubry le boucher., 16 mars 1640; MC/ET/XXXIII/274
      Desjardins, François
    - PELLETIER (Thomas) maître enlumineur. Mont Saint-Hillaire § Procuration passée par. .., et par Martin GOBERT, marchand libraire, rue Saint-Jacques, 16 mars 1640; MC/ET/XXXIII/274
      procuration; Pelletier, Thomas
    - MAÇONNERIE § Marché versé entre Romain FERET, maçon, et, Adrien BIOCHE, maçon, demeurant au Roule, et Guillaume VALLIER, maçon, rue Saint-Nicolas du Chardonnet., 18 mars 1640; MC/ET/XXXIII/274
      marché; Feret, Romain; Bioche, Adrien; Vallier, Guillaume; maçon
    - SEGUIN (Anne) Veuve de Jean PETIT Rue Mouffetard § Testament suivi d'une Codicille de Anne SEGUIN, 23 mars 1640; MC/ET/XXXIII/274
      testament; Seguin, Anne
    - BESONGNE (Cardin) Marchand libraire Rue d'Escosses § Bail à loyer passé à Cardin BESOGNE, par Jeanne HOTTEMENT veuve de Brollet BOUTONNE, libraire, mont Saint-Hillaire, 24 mars 1640; MC/ET/XXXIII/274
      bail; Besongne, Cardin
    - SOUBRON (André) Libraire Rue des Sept Voies § Bail à loyer passé à André SOUBRON, par Jeanne HOTTEMENT, veuve de Rollet BOUTONNÉ, libraire, mont Saint-Hillaire., 24 mars 1640; MC/ET/XXXIII/274
      bail; Soubron, André
    - ORFÈVRERIE Apprentissage d' § Mise en apprentissage auprès, de Jean-Baptiste DU FORT HANOYR, marchand maître orfèvre, rue Neuve Saint-Louis, de Pierre HAVART., 31 mars 1640; MC/ET/XXXIII/274
      contrat d'apprentissage; Du Fort Hanoyr, Jean-Baptiste; Havart, Pierre
    - IMPRIMEUR, libraire (apprentissage de) § Mise en apprentissage de Didier ALARDOT, auprès de François SEVESTRE, maître imprimeur, libraire, rue de la Bûcherie., 10 avril 1640; MC/ET/XXXIII/274
      contrat d'apprentissage; Alardot, Didier
    - IMPRIMEUR, libraire SEVESTRE (François) Rue de la Bûcherie § Mise en apprentissage auprès de François SEVESTRE, 16 avril 1640; MC/ET/XXXIII/274
      contrat d'apprentissage; Sevestre, François
    - LAISTRE (Marc de) Facteur de marchand Rue Traversière § Contrat de mariage de Marc de LAISTRE, et de Jacquette BOUTEILLE, 20 avril 1640; MC/ET/XXXIII/274
      contrat de mariage; Laistre, Marc de
    - MAÇONNERIE § Marché passé par Frontenet PIRON, maître maçon, rue Saint-Victor, à Vincent TURLOT, bourgeois, demeurant proche le Palais, et Claude SYMONNET, bourgeois, 23 avril 1640; MC/ET/XXXIII/274
      marché; Piron, Frontenet; Turlot, Vincent; Symonnet, Claude; maçon
    - LANGLOIS (Catherine) § - Inventaire après décès de Catherine LANGLOIS, dressé à la requête de son mari Jacques HANTEL, docteur régent en la faculté de médecine de Paris, place Maubert. - Tapisseries. Tableaux., 24 avril 1640; MC/ET/XXXIII/274
      inventaire; Langlois, Catherine
    - LANGOT (Claude) Marchand de chevaux Place Maubert § Contrat de mariage de Claude LANGOT, et de Catherine MARTIN., 26 avril 1640; MC/ET/XXXIII/274
      contrat de mariage; Langot, Claude
    - DUCHEMIN (Jacques) Cordonnier Rue Saint-Médéric § Contrat de mariage de Jacques DUCHEMIN, et de Marie LE PRESTRE, 29 avril 1640; MC/ET/XXXIII/274
      contrat de mariage; Duchemin, Jacques
    - LA HAYE (Nicolas de) Marchand libraire et doreur de livres Rue Chartière § Remise par Nicolas de LA HAYE, de l'intérêt civil, à Nicolas VAULTIER, marchand libraire à Rouen., 22 mai 1640; MC/ET/XXXIII/274
      La Haye, Nicolas de
    - NAIN (Gabriel de) Posseur es ports de Paris Rue du Fouarre. § Inventaire après décès de Gabriel de NAIN, dressé à la requête de sa veuve, Nicole JOZE; Tableaux, 22 mai 1640; MC/ET/XXXIII/274
      inventaire; Nain, Gabriel de
    - FORMENTIN (François) Commis à recette au contrôle des Cendres à Rouen, rue des Rosiers. § Inventaire après décès de François FORMENTIN, dressé à la requête de sa veuve, Marie VILAIN; Tapisseries - Tableaux., 23 mai 1640; MC/ET/XXXIII/274
      inventaire; Formentin, François
    - POISSON (Thomas) Cardeur, drapier Rue de Grève. § Contrat de mariage de .., et de Marie AUBRY. Témoin: Pierre LALLEMANT - menuisier en ébène., 29 mai 1640; MC/ET/XXXIII/274
      contrat de mariage; Poisson, Thomas
  - Minutes. 1640, juin - 1640, septembre, juin 1640 - septembre 1640; MC/ET/XXXIII/275
    - PERTNIER (André) Marinier demeurant dans la vallée de la misère § Contrat de mariage de André PERTNIER, et de Louise PAYS., 3 juin 1640; MC/ET/XXXIII/275
      contrat de mariage; Pertnier, André
    - DENI (Saturnin) Officier de l'Eglise collégiale Saint-Marcel demeurant dans le cloître de l'Eglise Saint-Marcel. § Contrat de mariage de Saturnin DENI, et de Thomasse LE CHARTIER, 7 juin 1640; MC/ET/XXXIII/275
      contrat de mariage; Deni, Saturnin
    - LA PLACE (Nicole de) § Inventaire après décès de Nicole de LA PLACE, dressé à la requête de son mari, Martin BACON, maître boulanger, faubourg Saint-Martin, 7 juin 1640; MC/ET/XXXIII/275
      inventaire; La Place, Nicole de
    - LA FONTAYNE (Hierosme) Libraire Mont Saint-Hillaire § Mise en apprentissage auprès de Hierosme LA FONTAYNE, de Berthélemy FLICHI, 10 juin 1640; MC/ET/XXXIII/275
      contrat d'apprentissage; La Fontayne, Hiérosme
    - CHAVERLANGES (Guillaume) Bourgeois Rue des Carmes § Contrat de mariage de Guillaume CHAVERLANGES, et de Marie CHARPENTIER, 11 juin 1640; MC/ET/XXXIII/275
      contrat de mariage; Chavarlanges, Guillaume
    - AUBIN (Barthélemy) maître savetier Rue du Chevalier du guet § Contrat de mariage de Berthélemy AUBIN et de Geneviève PILLIOU., 17 juin 1640; MC/ET/XXXIII/275
      contrat de mariage; Aubin, Barthélemy
    - LAMIEL (Etienne) maître enlumineur Rue descosse. § Contrat de mariage de. .., et de Jeanne HUYBER.; Témoins: Paul LAMIEL.; maître imprimeur Jean LAMIEL. -; Luc LAMIEL. maître enlumineur; Bernard PICART. marchand libraire; Jean de LA COSTE -; Denis DU VAL - Morin BOULLANGER - maître imprimeur; Jean LA CAILLE - -; Adam PARDESSUS - marchand libraire; François DUVAL - maître imprimeur et libraire., 17 juin 1640; MC/ET/XXXIII/275
      contrat de mariage; Lamiel, Etienne
    - DAHANNE (Jean) Marchand boulanger. § Contrat de mariage de. .., et de Antoinette ROGER. Témoins: Philippe MOREAU - marchand orfèvre., 17 juin 1640; MC/ET/XXXIII/275
      contrat de mariage; Dahanne, Jean
    - LE VERT (Jean) maître Boulanger de grospains. Rue du faubourg Saint-Jacques. § Contrat de mariage de Jean LE VERT, et de Françoise HOULINET., 18 juin 1640; MC/ET/XXXIII/275
      contrat de mariage; Le Vert, Jean
    - CROULBOY (Claude) Compagnon tailleur de pierre Rue Bordel. § Contrat de mariage de. .., et de Catherine GARNIER, 25 juin 1640; MC/ET/XXXIII/275
      contrat de mariage; Croulboy, Claude
    - LEBÉ (Guillaume) Marchand libraire et fondeur de lettre et caractères d'imprimerie rue Saint-Jean de Beauvais. § Mise en apprentissage auprès de Guillaume LEBÉ, de Jean BIEMENT, 25 juin 1640; MC/ET/XXXIII/275
      contrat d'apprentissage; Lebé, Guillaume
    - MESSIER (Sébastien) maître maçon Port Saint-Landry. § Bail à loyer passé à. .., par les gouverneurs des hôpitaux des pauvres., 25 juin 1640; MC/ET/XXXIII/275
      bail; Messier, Sébastien
    - LIBRAIRE SOUBRON (André) § Témoin à un mariage., 27 juin 1640; MC/ET/XXXIII/275
      contrat de mariage; Soubron, André
    - Mariage de Guillaume Georges en présence de Jean de La Noüe, graveur., 30 juin 1640; MC/ET/XXXIII/275
      Documents du Minutier central concernant les peintres, sculpteurs et graveurs au XVIIe siècle (1600-1650) (études XXI à CXXII, soit 1585 actes), par Marie-Antoinette Fleury, 1954-1976 (fichier papier entièrement dématérialisé; voir contexte dans le Plan d’orientation général - Notaires de Paris, guides thématiques du Minutier).
      Date de révision: 2010
      Date de création de la notice: 2005
      contrat de mariage; Georges, Guillaume; La Noue, Jean de; graveur
    - MAÇONNERIE § Marché fait entre André TAILLEFER, maître maçon, rue de la Tonnellerie; et Olivier JUBIN, charcutier, Grande rue du faubourg Saint-Marcel., 5 juillet 1640; MC/ET/XXXIII/275
      marché; Taillefer, André; Jubin, Olivier; maçon
    - MALINGROS (Pierre) Marchand de chevaux Marché neuf § Contrat de mariage de Pierre MALINGROS, et de Françoise SAUVAGE., 8 juillet 1640; MC/ET/XXXIII/275
      contrat de mariage; Malingros, Pierre
    - FIRENS (Gaspard) Marchand et graveur en taille douce Rue Saint-Jacques § ~ Contrat de mariage de .., et de François POYRIER. Témoins: Melchior FIRENS - maître peintre; Jean CARE - maître peintre; François PAMFI - maître peintre; Guillaume LEBÉ - marchand libraire, 8 juillet 1640; MC/ET/XXXIII/275
      contrat de mariage; Firens, Gaspard
    - POUPET (Pierre) Tailleur de pierre à Gentilly. § ~ Contrat de mariage de .., et de Barbe AUVAY., 10 juillet 1640; MC/ET/XXXIII/275
      contrat de mariage; Poupet, Pierre
    - MONNOT (Pierre) Marchand frippier. Rue de la vieille drapperie § Contrat de mariage de Pierre MONNOT, et de Denise LE ROY. Témoin: Jacques DU HAMEL - imprimeur., 16 juillet 1640; MC/ET/XXXIII/275
      contrat de mariage; Monnot, Pierre
    - ALLEXANDRE (Jean) Compagnon tonnelier. Rue Mouffetard. § Contrat de mariage de Jean ALLEXANDRE, et de Marie AUMONT., 17 juillet 1640; MC/ET/XXXIII/275
      contrat de mariage; Allexandre, Jean
    - MAÇONNERIE § Marché passé entre Pierre BELIN, maître maçon rue du Noir, et Antoine de RETZ, prêtre bachelier en théologie, et curé de l'église Saint-Martin., 17 juillet 1640; MC/ET/XXXIII/275
    - PICHON (Georges) Gaignedernier Rue Saint-Médard § Inventaire après décès de Georges PICHON, dressé à la requête de sa veuve, Jeanne HAVY., 27 juillet 1640; MC/ET/XXXIII/275
      inventaire; Pichon, Georges
    - LANGLOIS (Jacquette) § Inventaire après décès de Jacquette LANGLOIS, dressé à la requête de son mari, Joseph MENARD, maître rôtisseur, rue de Bièvre. Tableaux., 3 août 1640; MC/ET/XXXIII/275
      inventaire; Langlois, Jacquette
    - ROCOLET (Pierre) Marchand juré libraire et imprimeur ordinaire du Roi; demeurant rue et presbytère Saint-Pierre-des-Arcis. § Constitution de rente faite à Pierre ROCOLET, par Henry PAGERT, et Thomas AUBERT, marchands associés, rue Saint-Marcial, 3 août 1640; MC/ET/XXXIII/275
    - MOREAU (Jean) Gaignedenier. Grande rue du faubourg Saint-Victor § Contrat de mariage de Jean MOREAU, et de Perrine LEFEBURE, 4 août 1640; MC/ET/XXXIII/275
      contrat de mariage; Moreau, Jean
    - CLEREAU (Jacques) Blanchisseur, linger rue des postes § Contrat de mariage de Jacques CLEREAU, et de Madeleine LA MOLIERE, 11 août 1640; MC/ET/XXXIII/275
      contrat de mariage; Clereau, Jacques
    - LIBRAIRIE § Société; Association pour l'achat de marchandises de librairie, entre Antoine ROBINOT, place dauphine, Pierre HENARD pont neuf, Eustache DAUBIN, place dauphine, Denis DECAY, place dauphine, Jean JESSELIN, place dauphine, Cardin BESONGNE, mont Saint-Hillaire, et Pierre DAVID, Pont neuf, tous libraires., 12 août 1640; MC/ET/XXXIII/275
      Robinot, Antoine
    - OGER (Gilles) Compagnon teinturier Rue des marmousets. § Contrat de mariage de Gilles OGER, et de Marie BEAUPIN., 12 août 1640; MC/ET/XXXIII/275
      contrat de mariage; Oger, Gilles
    - CHOMONT (Margueritte) Femme de Jean HAMEL, gaigne denier, Mont Saint-Hilaire. § Testament de Margueritte CHOMONT, 13 août 1640; MC/ET/XXXIII/275
      testament; Chomont, Margueritte
    - MAÇONNERIE § Marché passé entre Nicolas PALLÉ, maître maçon, rue Bordelle et Florence de BONNAIRE, veuve de Jean PETIT, archer sergent, place Maubert., 13 août 1640; MC/ET/XXXIII/275
      marché; Pallé, Nicolas; Bonnaire, Florence de; Petit, Jean; maçon
    - MANTEL (Jacques) Docteur régent en la faculté de médecine Place Maubert § Contrat de mariage de Jacques MANTEL, et de Geneviève LE CARON. Témoin: Guy PATIN. docteur régent en faculté de médecine, 19 août 1640; MC/ET/XXXIII/275
      contrat de mariage; Mantel, Jacques
    - LA COURT (François de) Sieur des Cluzeaux - demeurant à Limoges Logé rue de Seine à Paris. § Contrat de mariage de François de LA COURT, et de Catherine HARANCHER., 25 août 1640; MC/ET/XXXIII/275
      contrat de mariage; La Court, François de
    - BELLECOCQ (Gabriel) Compagnon menuisier demeurant dans l'enclos du collège des Bernardins. § Contrat de mariage de Gabriel BELLECOCQ, et de Claude CHICOT, fille de feu Jean CHICOT, joueur d'instruments, 2 septembre 1640; MC/ET/XXXIII/275
      contrat de mariage; Bellecocq, Gabriel
    - MONGEOU (Louis) Bourgeois de Vic en Carlodes Logé rue Galande. § Testament de Louis MONGEOU, 4 septembre 1640; MC/ET/XXXIII/275
      testament; Mongeou, Louis
    - CHEURET (Christophe) Marchand boulanger Faubourg Saint-Jacques. § Contrat de mariage de Christophe CHEURET, et de Regnaul de MARTIN., 8 septembre 1640; MC/ET/XXXIII/275
      contrat de mariage; Cheuret, Christophe
    - YVON (Gilles) Gaignedenier Faubourg Saint-Marcel. § Contrat de mariage de Gilles YVON, et de Antoinette THOMASSE., 11 septembre 1640; MC/ET/XXXIII/275
      contrat de mariage; Yvon, Gilles
    - DIOCHE (Nicolas) Menuisier Rue Bordelle. § Contrat de mariage de. .., et de Judith MARCHAND. Témoin: Charles GEAY - joueur d'instruments., 11 septembre 1640; MC/ET/XXXIII/275
      contrat de mariage; Dioche, Nicolas
    - GUILLEMAIN (Catherine) § Inventaire après décès de Catherine GUILLEMAIN, dressé à la requête de Claude LALOUETTE, son gendre, imprimeur en taille douce, faubourg Saint-Jacques., 13 septembre 1640; MC/ET/XXXIII/275
      inventaire; Guillemain, Catherine
    - LIBRAIRE, relieur (apprentissage de) § Mise en apprentissage de Jean CHARPENTIER, auprès de Louis PETIT, marchand libraire, relieur de livres, rue Saint-Jean de Latran., 14 septembre 1640; MC/ET/XXXIII/275
      contrat d'apprentissage; Charpentier, Jean
    - BLANCHERY (Louis) Marchand boucher. Rue Saint-Martin. § Contrat de mariage de Louis BLANCHERY, et de Justine COINTERET., 16 septembre 1640; MC/ET/XXXIII/275
      contrat de mariage; Blanchery, Louis
    - DENAIN (Jean) maître passeur Rue du Fouarre § Contrat de mariage de Jean DENAIN, et de Quentiène DESCOINGS Témoins: Robert DENAIN - Libraire Toussaint QUINET, 16 septembre 1640; MC/ET/XXXIII/275
      contrat de mariage; Denain, Jean
    - FUZILIER (Barthelemy) Etalier Boucher Rue Sainte-Geneviève § Contrat de mariage de Barthelemy FUZILIER, et de Geneviève HAROTEL., 16 septembre 1640; MC/ET/XXXIII/275
      contrat de mariage; Fuzilier, Barthelemy
    - VERNESON (Laurent) Marchand boucher. Rue de la Bûcherie § Contrat de mariage de Laurent VERNESON, et de Marie CHAMBRE., 25 novembre 1640; MC/ET/XXXIII/275
      contrat de mariage; Verneson, Laurent
  - Minutes. 1640, octobre - 1640, décembre, octobre 1640 - décembre 1640; MC/ET/XXXIII/276
    - POIRET (Catherine) § Inventaire après décès de Catherine POIRET, dressé à la requête de son mari, Olivier BACHELLIER, chandelier en suit, rue Saint-Victor.; Tapisseries - Tableaux, 10 janvier 1639; MC/ET/XXXIII/276
      inventaire; Poiret, Catherine
    - COTTEREAU (Joseph) Marchand libraire Rue Saint-Jacques § Obligation de Joseph COTTEREAU, à Jeanne HOTTEMENT, veuve de Rollet BOUTONNE, marchand libraire., 12 janvier 1640; MC/ET/XXXIII/276
      obligation; Cottereau, Joseph (1583-1652)
    - MARINIER (Charles) maître charcutier Montagne Saint-Etienne du Mont § Obligation de Charles MARINIER, à Claude DESCOURTIEUX, marchand orfèvre, montagne Saint-Etienne du Mont., 10 mars 1640; MC/ET/XXXIII/276
      obligation; Marinier, Charles
    - ORTHILLON (Edmé) Compagnon lapidaire Rue Traversière § Obligation de. .., à Jean ORTHILLON, valet de, chambre de Mr. de FONTENAY, 11 mars 1640; MC/ET/XXXIII/276
      obligation; Orthillon, Edmé
    - RINGUET (Jacques) Ferronier demeurant entre les 2 ports du faubourg Saint-Marcel § Obligation de .., à Nicolas LE FORT, commis à la recette des rentes de l'Hôtel de Ville., 22 août 1640; MC/ET/XXXIII/276
      obligation; Ringuet, Jacques
    - HEBERT (Jacques) Marchand orfèvre Rue Saint-Germain-l'Auxerrois § Accord passé entre. .., et Nicolas THIZON, maître boulanger, rue Bordelle, Pierre MIGNOT, maître menuisier, faubourg Saint-Marcel., 3 octobre 1640; MC/ET/XXXIII/276
      accord; Hébert, Jacques
    - BRUNET (David) Novice dans l'abbaye Sainte-Geneviève § Testament de David BRUNET, 13 octobre 1640; MC/ET/XXXIII/276
      testament; Brunet, David
    - JOSSIE (Jean) Savetier Faubourg Saint-Victor § Contrat de mariage de Jean JOSSIE, et de Catherine LEFEBURE., 16 octobre 1640; MC/ET/XXXIII/276
      contrat de mariage; Jossie, Jean
    - COURTEAU (Jacques) Marchand mercier, grossier, joaillier. Rue Saint-Denis. § Contrat de mariage de. .., et de Louise HOISAN, fille de feu Jacques HOISAN, violon ordinaire de la chambre du Roi. Témoins: René BRANCHU - Violon ordinaire de la Chambre du Roi. Michel LEGER Jean MASSON - Tapissier., 21 octobre 1640; MC/ET/XXXIII/276
      contrat de mariage; Courteau, Jacques
    - SIMON (Simon) Rue Saint-Roch. § Contrat de mariage de Simon SIMON, et de Marguerite CAHOUET, 21 octobre 1640; MC/ET/XXXIII/276
      contrat de mariage; Simon, Simon
    - ALLEXANDRE (Jacques) Marchand de chevaux. § Contrat de mariage de Jacques ALLEXANDRE, et de Marie COISNON., 22 octobre 1640; MC/ET/XXXIII/276
      contrat de mariage; Allexandre, Jacques
    - MAUGEANT (Charlotte) § Inventaire après décès de Charlotte MAUGEANT, dressé à la requête de son fils, Jean d'ESPAGNET, prieur en prieuré de Garrigues., 23 octobre 1640; MC/ET/XXXIII/276
      inventaire; Maugeant, Charlotte
    - HANOT (Simon) maître doreur sur cuir; garnisseur et enjoliveur, marchand miroitier. Rue Saint-Marcial. § Contrat de mariage de. .., et de Anne HEDOUVILLIER Témoins: Philibert HANOT - doreur sur cuir, garnisseur et enjoliveur, marchand miroitier. Pierre BARAMEAU, doreur sur cuir, garnisseur et enjoliveur, marchand miroitier. - Claude HANIER - marchand orfèvre., 26 octobre 1640; MC/ET/XXXIII/276
      contrat de mariage; Hanot, Simon
    - DECROUX (Louis) maître maçon Rue des Couronnes. § Bail à loyer passé à. .., par Thomas ALLARD, bourgeois de Paris, rue des Couronnes., 2 novembre 1640; MC/ET/XXXIII/276
      bail; Decroux, Louis